臺灣高等法院臺中分院刑事判決　　　　　　　　　　九十一年度上易字第八二六號
　　上　訴　人　臺灣苗栗地方法院檢察署檢察官
　　被　　　告　乙○○
右上訴人，因被告竊盜案件，不服臺灣苗栗地方法院九十一年度易字第一二一號，中
華民國九十一年三月二十八日第一審判決（起訴案號：臺灣苗栗地方法院檢察署九十
一年度偵字第三六四號，並經同署移送併辦：九十一年度偵字第七二七號、第一三四
七號）提起上訴，本院判決如左：
    主      文
原判決撤銷。
乙○○連續毀越安全設備於夜間侵入住宅竊盜，累犯，處有期徒刑壹年。
    事      實
一、乙○○曾於民國（下同）八十八年間因竊盜罪，經臺灣苗栗地方法院以八十八年
    度易字第一九三號判處有期徒刑一年二月確定，於八十九年十二月二十八日縮短
    刑期執行完畢（起訴書誤載為九十年一月十五日執行完畢），猶不知悛改。復基
    於意圖為自己不法所有之概括犯意，（一）先於九十一年一月二十日中午十二時
    三十分許，在苗栗縣竹南鎮頂埔里頭份變電所新建工地，趁該處無人看管之際，
    徒手竊取丙○○所有價值約新台幣（下同）三千元之電線二綑，得手後，搬運至
    其所騎乘之車號ＩＨＫ–三四二號機車上，嗣於同日下午二時十分許，乙○○騎
    乘前開機車行經苗栗縣竹南鎮○○○街、信義路口時，經警當場查獲，並扣得前
    揭電線二綑而發還丙○○，經檢察官准交保一萬五千元後。（二）又於同年二月
    十四日凌晨零時許，徒手攀爬進入丁○○位於苗栗縣頭份鎮後庄里七鄰後庄七十
    六之一號現無人居住之工寮，見丁○○所有鐵鉗一支置於該工寮牆壁旁，即基於
    借用之意思，持該客觀上可供兇器使用之鐵鉗一支，以扭轉屋內另一間工寮房間
    門鎖之方式，開啟房門（毀損部分未據告訴），入內四處搜尋有價值之物品，惟
    未尋獲，始未得逞，嗣於同日上午八時許，在該工地旁廢棄車輛內睡覺，經丁○○發現而報警處理，始查悉上情，經檢察官限制住居後。（三）再於九十一年三
    月二十五日夜間二十時許，在苗栗縣頭份鎮○○街三一巷十二號甲○○住處，以
    毀壞大門旁玻璃窗安全設備之方式，踰越侵入上開住處後，竊盜屋內金嗓牌點唱
    機一台、放大器一台、接收器一台、手提錄音機一台（全部約值三萬元），得手
    後逃逸無蹤，經警採取現場指紋查證後，於同月二十八日在苗栗縣頭份鎮查獲乙○○，並在其信義路六九０巷十六號住處，起出點唱機放大器接收器贓物。
二、案經苗栗縣警察局竹南分局報請臺灣苗栗地方法院檢察署檢察官偵查起訴，暨由
    該署檢察官先後移送原審及本院併案審理。
    理      由
一、訊據被告乙○○，對於右揭犯罪事實，先後於偵審中供承不諱，核與被害人丙○○、丁○○、甲○○指述情節相符，並有失竊之電線計二綑之照片二幀，犯罪事
    實（一）現場照片四幀，犯罪事實（二）現場照片三幀、鐵鉗照片一幀，犯罪事
    實（三）現場相片十一幀，被害人丙○○、丁○○、甲○○出具之贓物認領保管
    單各一紙附卷可稽，復經證人黃建偉於警訊時證稱屬實，亦有內政部警政署刑事
    警察局鑑驗書一份在卷可憑，可見被告上開自白，核與事實相符，足堪憑採，從
    而，本案事證明確，被告上開犯行均堪認定。
二、核被告犯罪事實（一）所為，係犯刑法第三百二十條第一項之竊盜罪；被告犯罪
    事實（二）所為，因鐵鉗一支，在客觀上對人之生命、身體、安全構成威脅，具
    有危險性，被告行竊時持以使用，可供作兇器使用，核係犯刑法第三百二十一條
    第二項第一項第三款之攜帶兇器竊盜未遂罪。被告上開犯罪事實（三）所為，係
    犯刑法第三百二十一條第一項第二款第一款竊盜罪。茲按，刑法第三百二十一條
    第二款所謂之門扇、牆垣或其他安全設備，均須與住宅、有人居住之建築物、船
    艦有關者，始屬之（司法院七十四年六月二十七（日七四）廳刑一字第四九七號
    函復台灣高等法院意見參照），本案之工寮並非住宅或現有人居住之建築物，被
    告所為，則與該條款無涉，附此敘明。被告先後三次竊盜犯行，時間緊接，犯罪
    基本構成要件相同，顯係基於概括犯意所為，應依連續犯規定，從一重論以毀越
    安全設備於夜間侵入住宅竊盜罪，並加重其刑。犯罪事實欄（二）、（三）部分
    ，雖未經公訴人起訴，然查其與起訴有罪部分，有裁判上一罪之連續犯關係，並
    經檢察官先後移送原審及本院併辦，本院自應依法一併審理。又被告前於八十八
    年間因竊盜罪，經原審以八十八年度易字第一九三號判處有期徒刑一年二月確定
    ，於八十九年十二月二十八日縮短刑期執行完畢，此有台灣苗栗地方法院檢察署
    刑案資料查註紀錄表、臺灣高等法院被告全國前案紀錄表及法務部被告在監在押
    資料表各一份在卷足憑，其於受有期徒刑之執行完畢後，五年以內再犯有期徒刑
    以上之罪，係屬累犯，應依法加重其刑，並依法遞加重之。原審經審理之結果，
    認被告罪證明確，予以論科，固非無見。但查，被告另有上開犯罪事實（三）部
    分之犯行，原審未及併辦審理，自有未洽，檢察官執此指摘原判決不當，自為有
    理由，應由本院撤銷改判。爰審酌被告之品行不佳、犯罪動機、行竊之手段、所
    得利益及犯罪後坦然認錯，態度良好等一切情狀，量處如主文第二項所示之刑，
    以資懲儆。
據上論斷，應依刑事訴訟法第三百六十九條第一項前段、第三百六十四條、第二百九
十九條第一項前段，刑法第五十六條、第三百二十一條第一項第二款第一款、第四十
七條，判決如主文。
本案經檢察官王雪惠到庭執行職務
中      華      民      國      九十一  年      六      月      十一    日
                                臺灣高等法院臺中分院刑事第二庭
                                      審判長法  官  羅  禮  政
                                            法  官　陳　欣　安
                                            法　官  蔡　聰　明
右正本證明與原本無異。
不得上訴。
                                            書記官　郭  振　祥
中      華      民      國      九十一  年      六      月      十二    日
刑法第三百二十一條：
犯竊盜罪而有左列情形之一者，處六月以上五年以下有期徒刑：
一、於夜間侵入住宅或有人居住之建築物、船艦或隱匿其內而犯之者。
二、毀越門扇、牆垣或其他安全設備而犯之者。
三、攜帶兇器而犯之者。
四、結夥三人以上而犯之者。
五、乘火災、水災或其他災害之際而犯之者。
六、在車站或埠頭而犯之者。
前項之未遂犯罰之。
                                                                       Ａ
